# 投资性房地产的确认

提问人：zjcxxqh 时间：2023-02-17 20:06:15
公司厂区内有 3 栋厂房，对应一块土地。公司将厂区内的其中一栋厂房出租，假设该栋厂房具有单独的权证，但是在该栋厂房所对应的土地证上有如下记载“该宗地涉及多幢建筑物，如需转让须整体一并处置”。根据企业会计准则第 3 号——投资性房地产，投资性房地产应当能够单独计量和出售。请问陈版，该种情况下，不动产证上记载的“该宗地涉及多幢建筑物，如需转让须整体一并处置”是否构成对房屋出售的限制？出租的该栋厂房是否满足投资性房地产的确认条件？

回答人：chenyiwei
建议首先考虑：该土地证能否分割，在必要时（如打算处置该出租建筑物）可为该建筑物的占地办理单独的土地证？如可以，则满足确认投资性房地产的条件；如不可以，只能连同自用部分整体处置的，则不满足，只能作为固定资产核算。